【裁判字號】    89,易,1358
【裁判日期】    890621
【裁判案由】    違反就業服務法
【裁判全文】
台灣台中地方法院刑事判決                        八十九年度易字第一三五八號
    公  訴  人  台灣台中地方法院檢察署檢查官
    被      告  甲○○
右列被告因違反就業服服務法案件，經檢察官聲請簡易判決處刑（聲請案號：八十九
年度偵字第二八九四號）本院台中簡易庭認不宜以簡易判決處刑，簽由本院刑事庭改
依通常程序審理，本院判決如左：
    主  文
甲○○違反雇主不得未經許可聘僱他人所申請聘僱之外國人之規定，其聘僱人數為一
人，科罰金新台幣貳萬元，如易服勞役，以新台幣玖佰元（即銀元參佰元）折算壹日
。緩刑參年。
    事  實
一、甲○○係址設台中市南屯區○○○路○段六六八號四樓之一「上裕飼料有限公司
    」（以下簡稱上裕飼料公司）之負責人，明知未經向行政院勞工委員會（以下簡
    稱勞委會）申請許可，不得聘僱他人所申請聘僱之外國人，竟自民國（下同）八
    十八年十月二十一日起至同年月二十八日止，以每日新台幣（下同）五百六十元
    之代價，聘僱由他人申請許可聘僱而擅自逃逸之菲律賓國籍女子ＰＡＳＣＵＥＬ
      ＭＡＲＹ  ＡＮＮ  ＶＡＲＧＡＳ（中文譯名瑪莉安，原雇主為孫廖美和）一
    名，在台中市南屯區○○○路○段十六號之上裕飼料公司倉庫（該址兼陳貴和之
    住處）從事炊事、打掃等工作。嗣於八十八年十二月三十日二十三時許，上開菲
    律賓國籍女子在台中市○○區○○路與福上巷口為警查獲後，供述上情，始循線
    查獲。
二、案經台中市警察局第二分局報請臺灣臺中地方法院檢察署檢察官偵查起訴。
    理  由
一、訊據被告甲○○固坦承曾於右揭時、地以每日五百六十元之代價試用上開菲律賓
    國籍女子一星期之事實不諱，然矢口否認有何違反就業服務法之犯行，辯稱：伊
    並未聘僱菲律賓國籍女子瑪莉安，僅試用了約一個星期，本來是要看護伊父親，
    因父親不同意，才在伊住處煮飯及打掃，當時仲介外勞之谷懷琳再三保證合法，
    並稱手續可慢慢辦，伊不知道此舉已經違法，並無觸法之主觀犯意云云。惟查，
    右揭事實，業據菲律賓國籍女子ＰＡＳＣＵＥＬ  ＭＡＲＹ  ＡＮＮ  ＶＡＲＧ
    ＡＳ於警訊時陳述綦詳，並有指認口卡片影本、護照影本、外僑居留口卡及外僑
    出入境資料檔查詢報表附卷足稽。而所謂之「聘僱」係指當事人約定，一方於一
    定或不定之期限內，為他方服勞務，他方給付報酬之契約。本件上開菲律賓國籍
    女子，於一定期間內為被告從事炊事及打掃之工作（即服勞務），被告則按日給
    付五百六十元之報酬，雖曰「試用」實與「聘僱」同義。又外國人未經僱主申請
    許可，不得在中華民國境內工作；僱主聘僱外國人從事工作，應檢具有關文件向
    中央主管機關申請許可，就業服務法第四十二條至四十五條定有明文，各級主管
    機關亦宣導再三，被告焉能諉稱不知情，茲被告竟未向勞委會申請許可，圖以試
    用名義規避聘僱外勞時所應取得之許可條件，其辯稱：僅試用該名外勞，尚未聘
    僱，並無觸法之主觀犯意云云，顯係事後卸責之詞，不足採信。本件事證明確，
    被告之犯行應堪認定。
二、至證人乙○○於本院審理時雖到庭證稱：「是我介紹谷懷琳給甲○○認識，之後
    甲○○請誰我不清楚，但是當初有告訴谷懷琳仲介應合法」等語在卷。然查證人
    乙○○僅係告知谷懷琳應循合法之途逕仲介外籍勞工，自不能因乙○○曾善意建
    議被告，即可阻卻被告主觀之犯意，是證人之證詞不足作為有利於被告之認定，
    併此敘明。
三、按雇主不得未經許可聘僱他人所申請聘僱之外國人，就業服務法第五十三條第三
    款定有明文，本件被告未經許可聘僱原由孫廖美和所申請許可聘僱而擅自逃逸之
    上開菲律賓國籍女子，核被告所為，係違反就業服務法第五十三條第三款之規定
    ，其聘僱人數為一人，應依同法第五十八條第一項前段之規定論論罪科刑。爰審
    酌被告之素行、犯罪之動機、目的、手段，犯罪所生之危害甚微、犯罪後之態度
    等一切情狀，量處如主文所示之刑，並諭知易服勞役之折算標準。末查被告前未
    曾受有期徒刑以上刑之宣告，有台灣高等法院被告前科紀錄表、台灣台中地方法
    院檢察署刑案資料查註紀錄表各一份在卷可按，被告因缺人手，一時失慮致犯本
    罪，其經此教訓，當知警惕而無再犯之虞，本院綜核各情，所宣告之刑，認以暫
    不執行為適當，併予宣告緩刑，以啟自新。
據上論斷，應依刑事訴訟法第四百五十二條’第二百九十九條第一項前段，就業服務
法第五十三條第三款、第五十八條第一項前段，刑法第十一條前段、第四十二條第二
項第七十四條第一款，罰金罰鍰提高標準條例第二條，判決如主文。
中    華    民    國    八十九    年      六        月      二十一      日
                              台灣台中地方法院刑事第二庭
                                  審判長法官  蔡  名  曜
                                  法     官   張  恩  賜
                                  法     官   柯  崑  輝
右正本證明與原本無異。
如不服本判決，應於判決送達後十日內向本院提出上訴狀，上訴於臺灣高等法院臺中
分院( 須附繕本 )。
                                  書記官
中    華    民    國      八十九      年       六      月     二十二    日
附錄論罪科刑法條：
就業服務法第五十八條
違反第五十三條第一款、第二款或第三款規定，其聘僱或留用人數為一人者，處六月
以下有期徒刑、拘役或科或併科新台幣九萬元以下罰金；其聘僱或留用人數為二人以
上者，處三年以下有期徒刑、拘役或科或併科新台幣三十萬元以下罰金。
法人之代表人、法人或自然人之代理人、受僱人或其他從業人員，因執行業務犯前項
之罪者，除處罰其行為人外，對該法人或自然人亦科以前項之罰金。


司法院資訊處製作；財團法人民間司法改革基金會備份。
